臺灣臺南地方法院刑事判決　　　　　　　 94年度訴字第562號
公　訴　人　臺灣臺南地方法院檢察署檢察官
被　　　告　甲○○
　　　　　　　　　　（現於臺灣臺南看守所羈押中）
指定辯護人　郭常錚　律師
上列被告因違反槍砲彈藥刀械管制條例案件，經檢察官提起公訴
（九十四年度偵字第四○四一號），本院判決如下：
    主  文
甲○○未經許可，持有可發射子彈具有殺傷力之改造手槍，處有
期徒刑參年貳月，併科罰金新臺幣拾萬元，罰金如易服勞役，以
新臺幣玖佰元即銀元參佰元折算壹日。扣案仿ＦＮ廠一九一○型
半自動手槍製造之玩具手槍換裝土造金屬槍管而成之ＣＡＬＩＢ
ＥＲ點三八○改造手槍壹枝（槍枝管制編號000000000
0號，含彈匣壹個）沒收之。
    事  實
一、甲○○明知可發射子彈具有殺傷力之改造槍枝，為槍砲彈藥
    刀械管制條例第四條第一項第一款所稱之槍砲，係屬法令所
    規定之管制物品，非經中央主管機關許可不得持有之，竟自
    民國九十三年年底某日起，未經許可即持有具有殺傷力可發
    射子彈之仿ＦＮ廠一九一○型半自動手槍製造之玩具手槍換
    裝土造金屬槍管而成之ＣＡＬＩＢＥＲ點三八○改造手槍一
    枝（槍枝管制編號0000000000號，含彈匣一個）
    ，嗣於同年三月二十一日晚上七時二十分許，甲○○攜帶上
    開具有殺傷力之改造手槍一支及未具殺傷力之改造子彈共三
    顆，在臺南市○○街與成功路二十二巷口處經警查獲，並扣
    得前開槍枝、子彈，而查知上情。
二、案經臺南市警察局第五分局報告臺灣臺南地方法院檢察署檢
    察官偵查起訴。
    理  由
一、上揭犯罪事實，迭據被告甲○○於警詢時、偵查中及本院審
    理時坦承不諱，並有臺南市警察局第五分局扣押書、臺南市
    警察局第五分局搜索筆錄各一份及查獲照片五幀（見臺南市
    警察局南市警五刑偵字第○○○○二一九號刑案偵查卷宗第
    七頁至第十三頁）等在卷可稽。復查，警方於被告甲○○隨
    身手提包內所查扣之改造手槍一枝（槍枝管制編號0000
    000000，含彈匣壹個），經送內政部警政署刑事警察
    局以性能檢驗法及試射法鑑定結果，送鑑之ＣＡＬＩＢＥＲ
    點三八○改造手槍（槍枝管制編號0000000000號
    ，含彈匣一個），認係由仿ＦＮ廠一九一○型半自動手槍造
    之玩具手槍換裝土造金屬槍管而成之改造手槍，機械性能良
    好，可擊發適用子彈，認具殺傷力等情，有內政部警政署刑
    事警察局九十四年四月十四日刑鑑字第○九四○○五○六四
    ○號槍彈鑑定書在卷可稽，足徵扣案之被告所持有之改造手
    槍一枝具有殺傷力，應屬槍砲彈藥刀械管制條例第四條第一
    項第一款所管制之物品無訛。綜上開所查事證，足認被告自
    白核與事實相符，本件事證明確，被告犯行洵堪認定。
二、按槍砲彈藥刀械管制條例於九十四年一月二十六日經總統以
    華總一義字第○九四○○○一○一○一後修正公布，並於同
    年一月二十八日生效，惟按未經許可持有可發射子彈具有殺
    傷力之槍枝、子彈，其持有之繼續，為行為之繼續，而非狀
    態之繼續，亦即一經持有該槍彈，罪即成立，但其犯罪行為
    之完結須繼續至持有行為終了時為止。最高法院九十二年度
    臺非字第九一號判決參照。查被告甲○○雖於九十三年年底
    某日起即持有上開改造手槍，然其持有行為繼續至九十四年
    三月二十一日晚上七時二十分許，參諸上揭說明，此部分並
    無新舊法比較之問題，而應依九十四年一月二十六日修正公
    布施行之現行法論處，合先敘明。是核被告甲○○所為，係
    犯槍砲彈藥刀械管制條例第八條第四項未經許可持有可發射
    子彈具有殺傷力之改造手槍罪。起訴書雖誤引修正前槍砲彈
    藥刀械管制條例第十一條第四項，惟經蒞庭公訴檢察官修正
    起訴法條如上，併予敘明。又本案扣案之彈匣一個為上開手
    槍之構成部分，有上開手槍及彈匣之照片四幀在卷可參（見
    臺南市警察局南市警五刑偵字第○○○○二一九號刑案偵查
    卷宗第八、九頁及臺灣臺南地方法院檢察署九十四年度偵字
    第四○四一號偵查卷宗第二七頁），並非單獨存在，故不另
    論同條例第十三條第四項之未經許可持有槍彈之主要組成零
    件罪。爰審酌被告甲○○持有扣案改造手槍之期間非長，且
    於持有之期間並未持槍犯他案並造成他人傷亡，及其犯後於
    警詢、偵查中及本院審理時均坦承犯行、態度尚佳等一切情
    狀，量處如主文所示之刑，並就罰金部分，諭知易服勞役之
    折算標準，以示懲儆。
三、末查，扣案之ＣＡＬＩＢＥＲ點三八○具有殺傷力之改造手
    槍（槍枝管制編號00000000000，含彈匣一個）
　　一支，係違禁物，應依刑法第三十八條第一項第一款之規定
 　 宣告沒收。至扣案之改造子彈三顆（其中二顆，認均係由玩
    具金屬彈殼加裝直徑約六點六ＭＭ金屬彈頭組合而成之改造
    子彈，採樣一顆試射，無法擊發，認不具殺傷力；其中一顆
    ，認係具直徑約七點七ＭＭ金屬彈頭之土造子彈，經實際試
    射，可擊發，惟發射動能不足，認不具殺傷力等情，有前開
    內政部警政署刑事警察局槍彈鑑定書可稽），既經鑑定認均
    不具殺傷力，即均非違禁物，且復難認係供本件被告持有可
    發射子彈具有殺傷力之改造手槍罪之物，依從刑附於主刑之
    原則，爰不諭知沒收。
據上論斷，應依刑事訴訟法第二百九十九條第一項前段，槍砲彈
藥刀械管制條例第八條第四項，刑法第十一條前段、第四十二條
第一項、第三十八條第一項第一款，罰金罰鍰提高標準條例第二
條，現行法規所定貨幣單位折算新臺幣條例第二條，判決如主文
。
中　　華　　民　　國　　94　　年　　12　　月　　29　　日
  　　　　　　　刑事第九庭  審判長法官  蔡  奇  秀
　　　　　　　　　　　　　　　　　法官  黃  欣  怡
　　　　　　　　　　　　　　　　　法官  楊  佳  祥
以上正本證明與原本無異。
如不服本判決，應於收受送達後10日內向本院提出上訴書狀（應
附繕本）。
    　　　　　　　　　　　　　　書記官  顏  惠  華
中　　華　　民　　國　　94　　年　　12　　月　　30　　日
附錄本案論罪科刑法條全文：
槍砲彈藥刀械管制條例第八條：
未經許可，製造、販賣或運輸鋼筆槍、瓦斯槍、麻醉槍、獵槍、
空氣槍或第四條第一項第一款所定其他可發射金屬或子彈具有殺
傷力之各式槍砲者，處無期徒刑或五年以上有期徒刑，併科新臺
幣一千萬元以下罰金。
未經許可，轉讓、出租或出借前項所列槍枝者，處五年以上有期
徒刑，併科新臺幣一千萬元以下罰金。
意圖供自己或他人犯罪之用，而犯前二項之罪者，處無期徒刑或
七年以上有期徒刑，併科新臺幣一千萬元以下罰金。
未經許可，持有、寄藏或意圖販賣而陳列第一項所列槍枝者，處
三年以上十年以下有期徒刑，併科新臺幣七百萬元以下罰金。第
一項至第三項之未遂犯罰之。
